臺灣高等法院高雄分院刑事裁定　　　　　　　　　　　　九十三年度聲再字第五號
　　再審聲請人　甲○○
　　即受判決人
右列聲請人因違反藥事法案件，對於本院九十年度上訴字第二六一號中華民國九十年
五月三十日確定判決（臺灣高雄地方法院八十七年度易字第六五五四號、臺灣高雄地
方法院檢察署八十七年度偵字第一三四五三、一五五五六、二二六八一號），聲請再
審，本院裁定如左：
      主  文
再審之聲請駁回。
      理  由
一、聲請意旨略稱：聲請人於原審曾提出九十年三月二十六日之民主進步黨高雄縣黨
    部之證明書，其內容：茲證明黨籍隸屬民進黨高雄縣黨部，黨員姓名甲○○先生
    於一九九八年三月二十九日投票，有該黨員黨證背面一九九八年高雄縣立委初選
    類票章，以資確認，特此證明等情，即聲請人不僅八十七年三月二十九日晚上八
    時十五分出境，且白天曾至旗山區開票所投票，投票至下午三點後均未回家，與
    證人黃惠堂九十年四月十九日到庭供證：八十七年三月二十九日大約上午十一點
    ，我出去走走時遇到甲○○，我問他為何到這裡，他說今天是立法委員選舉日他
    要來支持尤宏，我邀他到家坐坐聊天，同時在我家吃午飯，接著泡茶，到下午三
    點他要再去選舉事務所，我還陪他走到旗山國小校門口，兩人才分開等語不謀而
    合。如此聲請人八十九年三月二十九日應不在住處，又如何遇到告訴人等，故可
    證告訴人等為取佣金不得，竟以此手段陷聲請人於不義，上開證明書之新證據足
    以影響原審認定告訴人所指摘聲請人是否曾於八十九年三月二十九日為其看診之
    事實。又原審認定聲請人有於當日為從事如原判決附表編號十一至十七所示為李
    美雲等人進行醫療行為及製造、販賣如附表編號十一、十二、十五及十七之藥粉
    或藥丸予李美雲等人之可能，與實情不合，原確定判決此之認定有違經驗法則、
    亦非自由裁量之職權判斷範圍。原審認聲請人所經營之信心中藥植物產銷部，星
    期日休息，而告訴人余日勝、呂春梅偕同同事廖美懿、李美雲、薛仁鈞、薛永龍
    、陳員妹、薛文輔、薛文承一家人，於八十七年三月十五日（星期日）集體搭乘
    飛機南下到旗山看診，原確定判決將告訴人等購物之舉，判定如告訴人所指聲請
    人非法從事醫療行為，亦屬事實之誤判。就此明白之事實完全不予審酌，逕信告
    訴人一方所言南下看診之情節，此項新證據，確有重要證據漏未審酌之再審事由
    云云。
二、按有罪之判決確定後，為受判決人之利益聲請再審，必其聲請之理由合於刑事訴
    訟法第四百二十條第一項所定情形之一始准許之。又刑事訴訟法第四百二十條第
    一項第六款所謂發見確實之新證據，係指事實法院於判決前已經存在，判決後始
    行發見者而言，若判決前已經提出或聲請調查之證據，即非此所謂之新證據。
三、經查：聲請人所主張之新證據、即九十年三月二十六日由民主進步黨高雄縣黨部
    出具之「證明書」及證人黃惠堂之證詞，但該二項證據聲請人在原確定判決審理
    時已提出，並經原確定判決於理由欄（四）業已詳細說明，不足採為有利於聲請
    人之理由，是該項證據並非新證據，亦非漏未審酌。至於聲請人另指：原審認定
    信心中藥植物產銷部星期日休息，而告訴人余日勝、呂春梅偕同同事廖美懿、李
    美雲、薛仁鈞等一家人，於八十七年三月十五日（星期日）集體搭乘飛機南下到
    旗山看診，原確定判決將告訴人等購物之舉，判定如告訴人所指聲請人非法從事
    醫療行為，亦屬事實之誤判，就此明白之事實完全不予審酌，逕信告訴人一方所
    言南下看診之情節，此新證據，確有重要證據漏未審酌之再審事由云云。然查，
    原確定判決理由欄（七）業已說明：「被告曾向台北縣教育局發送之八十七年四
    月三日之投告信中之說明處，明白記載「在八十七年三月十五日上午有五、六名
    『患者』前往甲○○投告人宅處『求診』，當日余日勝亦跟隨前來，曾私下表示
    他係國小之教師主任，該些『患者』均聽信於他，前在台東他醫師皆有百分之二
    十之佣金分紅，且推介人皆不用付藥費」等語（該投告書見審理卷內台灣高雄地
    方法院八十九年二月十日收文之余日勝提出之南下看病記附件七），且此投告信
    亦經聲請人坦認係由其姊書寫經其閱覽後發出等語」，因而認聲請人之辯解係卸
    責之詞不足採信，是以原確定判決已就該項證據之取捨加以審酌，聲請人仍執陳
    詞，指其所提出之證據是「新證據」，顯然無理由。本件聲請人所舉聲請再審之
    理由，核與上引法條所定無一相符，應認為無再審理由，應予駁回。
四、依刑事訴訟法第四百三十四條第一項，裁定如主文。
中    華    民    國      九十三      年      一      月       十六     日
                              臺灣高等法院高雄分院刑事第一庭
                                  審判長法官  王光照
                                        法官  邱永貴
                                        法官  曾玉英
右正本證明與原本無異。
如不服本裁定應於送達後五日內向本院提出抗告狀。
                                  法院書記官  黃麗蓉
中    華    民    國      九十三      年      一      月       十六     日
